【裁判字號】    97,訴,3044
【裁判日期】    971128
【裁判案由】    毒品危害防制條例
【裁判全文】
臺灣臺中地方法院刑事判決              97年度訴字第3044號
公  訴  人  臺灣臺中地方法院檢察署檢察官
被      告  甲○○
                    現羈押於臺灣臺中看守所
選任辯護人  郭隆偉律師
上列被告因違反毒品危害防制條例案件，經檢察官提起公訴（97
年度毒偵字第2036號），被告於準備程序中就被訴事實為有罪之
陳述，受命法官於聽取當事人之意見後，由本院合議庭裁定改由
受命法官獨任依簡式審判程序審理，判決如下：
    主    文
甲○○施用第一級毒品，累犯，處有期徒刑壹年參月；扣案之第
一級毒品海洛因捌小包（含包裝袋，毒品部分總計驗餘淨重伍點
陸伍公克），沒收銷燬之。又施用第二級毒品，累犯，處有期徒
刑拾壹月；扣案之第二級毒品甲基安非他命柒小包（含包裝袋總
計毛重拾陸點壹公克），沒收銷燬之。應執行有期徒刑貳年；
扣案之第一級毒品海洛因捌小包（含包裝袋，毒品部分總計驗餘
淨重伍點陸伍公克）及第二級毒品甲基安非他命柒小包（含包裝
袋總計毛重拾陸點壹公克），均沒收銷燬之。
    事    實
一、甲○○前於民國91年間因施用毒品案件，經檢察官起訴並聲
    請本院裁定令入戒治處所施以強制戒治後，於92年9月4日強
    制戒治期滿執行完畢。其所犯施用第一、二級毒品罪，則經
    本院以91年度訴字第964號各判處有期徒刑10月、8月，定應
    執行刑有期徒刑1年4月確定，入監執行後，於93年11月19日
    縮短刑期假釋出監，於同年12月11日假釋期滿未經撤銷，以
    執行完畢論。復於95年間因施用毒品案件，經本院判處有期
    徒刑1年2月及10月確定，嗣均經本院減刑為有期徒刑7月及5
    月，並定其應執行刑為有期徒刑11月確定，於96年7月16日
    縮刑期滿執行完畢出監。詎其仍不知悔改，於上開強制戒治
    執行完畢釋放後5年內，復分別基於施用第一、二級毒品之
    犯意，於97年4月7日17、18時許，在臺中市北屯區同榮里更
    生巷45弄24號之居住處，先後以將海洛因摻入香菸內點燃吸
    食之方式施用第一級毒品海洛因1次，另以將甲基安非他命
    放在玻璃球內燒烤使生煙氣後吸食之方式施用第二級毒品甲
    基安非他命1次。嗣於同日20時30分許，為警在其上揭居住
    處搜索而查獲，並扣得其所有之毒品海洛因八小包（含包裝
    袋毛重共7.29公克、毒品部分總計驗餘淨重5.65公克）及甲
    基安非他命七小包（含包裝袋總計毛重16.13公克），且經
    帶回警局採其尿液送驗結果，其尿液呈可待因、嗎啡、安非
    他命及甲基安非他命陽性反應而查悉上情。
二、案經臺中市警察局第六分局報請臺灣臺中地方法院檢察署檢
    察官偵查起訴。
    理    由
一、上揭犯罪事實，業據被告甲○○（下稱被告）坦承不諱，且
    警察於97年4月8日採取被告尿液，經送中山醫學大學附設醫
    院檢驗科藥物檢測中心檢驗，結果呈甲基安非他命、安非他
    命、嗎啡及可待因陽性反應，此有該中心97年4月24日尿液
    檢驗報告乙紙附卷可稽，另被告為警查獲時所扣得之白色碎
    塊狀檢品8小包，經鑑驗後確實含有毒品海洛因成分（毒品
    部分驗餘合計淨重5.65公克，空包裝總重2.10公克，純質淨
    重3.35公克），亦有法務部調查局97年5月29日調科壹字第
    09723025640號鑑定書附卷可參，此外復有為警當場查獲且
    被告自承係第二級毒品之甲基安非他命7小包（含包裝袋總
    計毛重16.13公克）扣案可憑，足認被告之自白與事實相符
    ，本案事證明確，其施用第一、二級毒品犯行均可以認定。
二、被告曾因施用毒品案件，經本院依臺灣臺中地方法院檢察署
    檢察官之聲請，以裁定令入戒治處所接受強制戒治，於92年
    9月4日執行完畢等情，此有全國施用毒品案件紀錄表及臺灣
    高等法院被告前案紀錄表在卷可稽，被告於強制戒治執行完
    畢後5年內，再犯本案施用毒品之犯行，依毒品危害防制條
    例第23條第2項之規定，自應依法論科。
三、核被告所為，分別係犯毒品危害防制條例第10條第1項、第2
    項之施用第一級、第二級毒品罪。其於施用第一級毒品、第
    二級毒品前持有第一級、第二級毒品之低度行為，均為施用
    之高度行為所吸收，不另論罪。又被告前於91年間因施用毒
    品案件，經本院分別判處有期徒刑10月、8月，定應執行刑
    有期徒刑1年4月確定，入監執行後，於93年11月19日縮短刑
    期假釋出監，於同年12月11日假釋期滿未經撤銷，以執行完
    畢論，又因施用毒品案件，經本院判處有期徒刑1年2月及10
    月，嗣均經減刑為有期徒刑7月及5月，並定其應執行刑為有
    期徒刑11月確定，於96年7月16日縮刑期滿執行完畢出監等
    情，有臺灣臺中地方法院檢察署刑案資料查註紀錄表、臺灣
    高等法院被告前案紀錄表在卷可參，其於受有期徒刑執行完
    畢後，五年內故意再犯本件有期徒刑以上之二罪，均應依刑
    法第47條第1項規定，論以累犯，並分別加重其刑。另被告
    選任辯護人雖以被告係先施用海洛因，迅即再吸食甲基安非
    他命，僅係為加強毒品效力滿足毒癮而接續為之，應認係想
    像競合犯而從一重處斷等語置辯，惟查，被告已自承係先後
    以將海洛因摻入香菸內點燃吸食之方式施用第一級毒品海洛
    因，另以將甲基安非他命放在玻璃球內燒烤使生煙氣後吸食
    之方式施用第二級毒品甲基安非他命，已如前述，其分別施
    用毒品海洛因、甲基安非他命之方式既有不同，行為自屬有
    異，且既係先後施用，行為時間自係互異，顯非以一行為而
    觸犯數罪名，被告選任辯護人所辯容有誤會，自不足採，是
    被告所犯上開二罪，犯意各別，罪名不同，應予分論併罰。
    爰審酌被告曾因施用毒品受有期徒刑執行完畢後，猶再施用
    不輟，且施用毒品除戕害自身健康外，併對社會秩序生不良
    影響，惟念其犯後坦承犯行，已見悔悟之心，暨檢察官之求
    刑等一切情狀，分別量處如主文所示之刑並定其應執行刑。
四、另被告為警查獲後所扣得之毒品海洛因8小包（含無法完全
    析離之包裝袋、毒品部分總計驗餘淨重5.65公克）及甲基安
    非他命7小包（含無法完全析離之包裝袋總計毛重16.13公克
    ），係查獲之毒品，應依毒品危害防制條例第18條第1項前
    段規定，併予宣告沒收銷燬之。
據上論斷，應依刑事訴訟法第273條之1第1項、第299條第1項前
段，毒品危害防制條例第10條第1項、第2項、第18條第1項前段
，刑法第11條、第47條第1項、第51條第5款，判決如主文。
本案經檢察官乙○○到庭執行職務。
中    華    民    國    97    年    11    月      28    日
                    刑事第十八庭  法  官  張國忠
上正本證明與原本無異。
如不服本判決，應於收受送達後10日內向本院提出上訴書狀（應
敘述具體理由並附繕本），上訴於臺灣高等法院臺中分院。
上訴書狀如未敘述上訴理由，應於上訴期間屆滿後20日內補提理
由書於本院。
                                  書記官  何淑鈴
中    華    民    國    97    年    11    月      28    日
附錄論罪科刑法條：
毒品危害防制條例第10條
施用第一級毒品者，處六月以上五年以下有期徒刑。
施用第二級毒品者，處三年以下有期徒刑。


司法院資訊處製作；財團法人民間司法改革基金會備份。
